臺灣臺南地方法院刑事判決
109年度訴字第142號
公  訴  人  臺灣臺南地方檢察署檢察官
被      告  唐鉦傑


                    （現另案於法務部○○○○○○○○○○○執行中）
選任辯護人  陳清白律師
上列被告因違反毒品危害防制條例案件，經檢察官提起公訴（10
8年度偵字第19733號、第5351號、第5436號），本院判決如下：
    主  文
唐鉦傑犯如附表一所示之罪，各處如附表一「罪名、宣告刑及沒
收」欄所示之刑及沒收。又持有第二級毒品，累犯，處有期徒刑
肆月，如易科罰金，以新臺幣壹仟元折算壹日。扣案如附表二編
號1、2、4至6所示之第二級毒品均沒收銷燬之。所處如附表一所
示不得易科罰金之罪刑部分，應執行有期徒刑肆年。沒收部分併
執行之。
    事  實
一、唐鉦傑於民國105年間因公共危險案件，經法院判處有期徒
    刑6月、6月，再經本院以105年度聲字第2506號裁定應執行
    有期徒刑10月確定，有期徒刑部分於107年1月18日執行完畢
    ，並再接續執行罰金易服勞役。詎仍不知悔改，而分別為下
    列行為：
  ㈠唐鉦傑與方立人（本院發佈通緝中）均明知愷他命、甲基甲
    基卡西酮（詳細成份詳見附表二編號3、7-10）等屬毒品危
    害防制條例第2條第2項第3款所規定之第三級毒品，不得非
    法販賣，竟共同基於販賣第三級毒品以牟利之犯意聯絡，由
    方立人提供蘋果廠牌行動電話1支（序號為000000000000000
    號，並綁定通訊軟體「微信」帳號暱稱「熊大庄」）作為聯
    繫工具，並由方立人與唐鉦傑輪流使用之，而分別於附表一
    所示販賣時、地，以附表一所示交易方式，販賣如附表一所
    示數量之第三級毒品予許民宗、郭奕齊，共5次，再由方立
    人支付如附表一所示報酬予唐鉦傑。
  ㈡唐鉦傑明知甲基安非他命、甲氧基安非他命、甲氧基甲基安
    非他命、大麻屬毒品危害防制條例第2條第2項第2款所規定
    之第二級毒品，不得非法持有，竟另基於持有第二級毒品之
    犯意，於108年3月18日某時，在臺南市○區○○路000巷0弄00
    號方立人住處，由方立人交付如附表二編號1、2、4至6所示
    之第二級毒品，而自斯時持有之。
  ㈢嗣於108年3月19日17時25分許，在臺南市○區○○路000巷0弄00
    號前，唐鉦傑停放於該處之車牌號碼000-0000號自小客車上
    ，為警持搜索票執行搜索，扣得唐鉦傑所持有如附表二、三
    所示之物，而當場查獲。
二、案經臺灣臺南地方檢察署檢察官指揮臺南市政府警察局刑事
    警察大隊移送後偵查起訴。
    理  由
壹、程序方面：
一、按被告以外之人於審判外之言詞或書面陳述，屬傳聞證據，
    原則上不得作為證據；惟被告以外之人於審判外之陳述，雖
    不符刑事訴訟法第159條之1至第159條之4之規定，而經當事
    人於審判程序同意作為證據，法院審酌該言詞陳述或書面陳
    述作成時之情況，認為適當者，亦得為證據，刑事訴訟法第
    159條第1項、第159條之5第1項分別定有明文。查，本判決
    所引用屬於傳聞證據部分，均已依法踐行調查證據程序，且
    檢察官、被告唐鉦傑及其辯護人於本院審理中，均表示同意
    有證據能力（見本院卷一第387頁），基於尊重當事人對於
    傳聞證據之處分權，及證據資料愈豐富愈有助於真實發現之
    理念，本院審酌該等證據作成時情況，並無違法取證之瑕疵
    ，且無顯不可信之情形，以之作為證據應屬適當，自均有證
    據能力。
二、本件據以認定被告犯罪事實之所引用之卷內非供述證據之證
    據能力部分，並無證據證明係公務員違背法定程序所取得，
    檢察官、被告及其辯護人均未主張排除前開書證、物證之證
    據能力，且迄本件言詞辯論終結前均未表示異議，本院經審
    酌前開書證、物證並非公務員違背法定程序所取得，且均經
    本院於審理程序中依法提示、調查，故上揭非供述證據均有
    證據能力。
貳、實體方面：
一、認定事實所憑之證據及理由：
  ㈠上揭事實，業據被告唐鉦傑於警詢、偵查及本院審理中均坦
    承不諱，並據證人即共同被告方立人、證人許民宗、郭奕齊
    於警詢及偵查中證述在卷。復有毒品交易帳冊便條紙1紙、
    手寫毒品交易表2張、臺南市政府警察局刑事警察大隊偵辦
    方立人毒品案蒐證相片2張、偵辦刑案紀錄相片14張、臺南
    市政府警察局刑事警察大隊搜索扣押筆錄、扣押物品目錄表
    （受執行人方立人、唐鉦傑）、車輛詳細資料報表、監視錄
    影蒐證相片2張、唐鉦傑指認毒品交易地點照片1份、許民宗
    手機微信截圖相片及對話譯文1份、郭奕齊手機微信截圖相
    片及對話譯文1份、手機蒐證截圖畫面（方立人交付唐鉦傑
    使用之手機）1份、毒品蒐證照片6張、車牌辨識資料等附卷
    可稽。此外，並有如附表二、三所示之物扣案可資佐證。而
    扣案如附表二所示之第二、三級毒品，經鑑驗後，確檢出如
    附表二「檢出毒品種類」欄所示之第二、三級毒品成分，有
    高雄市立凱旋醫院108年5月22日高市凱醫驗字第59000號濫
    用藥物成品檢驗鑑定書、內政部警政署刑事警察局109年3月
    9日刑鑑字第1088010525號鑑定書各1份在卷可憑（見警6卷
    第351-359頁、本院卷第178-179頁）。足認被告唐鉦傑上開
    任意性自白核與事實相符，堪以採信。
  ㈡按販賣毒品罪，所謂「意圖」，即犯罪之目的，原則上不以
    發生特定結果為必要，祇須有營利之意圖為已足，不以買賤
    賣貴而從中得利為必要。又販賣毒品係違法行為，非可公然
    為之，且有其獨特之販售通路及管道，復無一定之公定價格
    ，容易增減分裝之份量，而每次買賣之價量，可能隨時依雙
    方關係深淺、資力、需求量及對行情之認知、毒品純度、來
    源是否充裕、查緝狀況鬆嚴、購買者被查獲時供述購買對象
    之可能風險評估等，而異其標準，非可一概而論，且販賣者
    從各種「價差」、「量差」或「純度」牟取利潤方式，亦有
    差異，然其所圖利益之非法販賣行為目的，則屬相同，並無
    二致。又販賣利得，除經行為人坦承，或其價量至臻明確，
    確實難以究其原委。然依一般民眾普遍認知，毒品價格非低
    、取得不易，且毒品之非法交易，向為政府查禁森嚴且重罰
    不寬貸，衡諸常情，倘非有利可圖，殊無必要甘冒持有毒品
    遭查獲、重罰之極大風險，平白無端義務為該買賣之工作。
    從而，舉凡有償交易，除足反證其確另基於某種非圖利本意
    之關係外，通常尚難因無法查悉其買進、賣出之價差，而諉
    無營利之意思，而阻卻販賣犯行之追訴（最高法院103年度
    台上字第2218、2764號判決意旨參照）。查，被告與共犯方
    立人於交易之過程中，係基於販賣者之地位與買家許民宗、
    郭奕齊就交易毒品之數量、金額達成合意，並向買家收取金
    錢及交付毒品，業如前述，其於本院審理中復自承其有從中
    賺取佣金等語（見本院卷二第226頁背面），堪認被告主觀
    上確有藉販賣第三級毒品以牟利之意圖，至為明確。
  ㈢綜上，本件事證明確，被告上開犯行，洵堪認定，應依法論
    科。
二、論罪科刑：
  ㈠新舊法比較：按行為後法律有變更者，適用行為時之法律，
    但行為後之法律有利於行為人者，適用最有利於行為人之法
    律，刑法第2條第1項定有明文。被告行為後，毒品危害防制
    條例第4條第3項及第17條第2項規定，均經修正，並於109年
    1月15日經總統公布，於6個月後即109年7月15日施行。修正
    前第4條第3項規定：「製造、運輸、販賣第三級毒品者，處
    7年以上有期徒刑，得併科新臺幣7百萬元以下罰金」，修正
    後改為：「製造、運輸、販賣第三級毒品者，處7年以上有
    期徒刑，得併科新臺幣1千萬元以下罰金」，修正後之刑度
    較重，較不利於被告。又修正前第17條第2項規定：「犯第4
    條至第8條之罪於偵查及審判中均自白者，減輕其刑」，修
    正後改為「犯第4條至第8條之罪於偵查及歷次審判中均自白
    者，減輕其刑」，修正前僅於審判中曾有一次自白犯罪，即
    可減輕其刑，修正後需歷次審判（參照立法理由係指歷次事
    實審級，包含更審、再審或非常上訴後之更為審判程序），
    要件更為嚴格，顯較不利於被告。經綜合比較後，以舊法即
    修正前規定較有利於被告，依刑法第2條第1項前段，自應適
    用修正前規定論處。
  ㈡核被告於事實欄一㈠之所為，均係犯修正前毒品危害防制條例
    第4條第3項之販賣第三級毒品罪；於事實欄一㈡之所為，係
    犯毒品危害防制條例第11條第2項持有第二級毒品罪。
  ㈢被告同時販賣愷他命及含甲基甲基卡西酮、芬納西泮等數種
    第三級毒品成分之藥丸、膠囊、毒品包（詳細成分詳見附表
    二編號3、7-10），應認係基於單一販賣第三級毒品之犯意
    ，而為單一販賣第三級毒品之行為，進而侵害單一國民健康
    法益，不因販賣不同種類之同級毒品，而分別論罪，故應僅
    論以販賣第三級毒品之單純一罪。另被告於事實欄一㈡所持
    有之第二級毒品中雖亦含有第三級毒品成分，然其純質淨重
    未達修正前毒品危害防制條例第11條第3之持有第三級毒品
    純質淨重20公克以上，故應不另論罪。
  ㈣被告與共犯方立人就如附表一所示販賣第三級毒品之犯行，
    有犯意聯絡與行為分擔，應論以共同正犯。
  ㈤被告所犯上開6罪，犯意各別，行為互殊，應予分論併罰。
  ㈥刑之加重減輕事由：
    ⒈被告有如事實欄所載論罪科刑及執行完畢情形，有臺灣高
      等法院被告前案紀錄表在卷可稽，其於受徒刑之執行完畢
      後，5年以內故意再犯本件有期徒刑以上之各罪，均為累
      犯。至依司法院大法官會議釋字第775號解釋係指個案應
      量處最低法定刑，又無法適用刑法第59條在內減輕規定之
      情形，法院應依此解釋意旨裁量不予加重最低本刑。本件
      依被告累犯及犯罪情節，均無上開情事，自難指就累犯加
      重其最低本刑有不符上開解釋意旨之違誤（詳最高法院10
      8年度台上字第338號判決意旨），是本件被告所為各次犯
      行，均仍應依刑法第47條第1項累犯規定加重其刑。
    ⒉被告就附表一所示販賣第三級毒品犯行，於偵查及審判中
      均予自白，應依修正前毒品危害防制條例第17條第2項規
      定減輕其刑。又被告於附表一所為犯行，其刑有加減，爰
      依法先加後減之。
    ⒊又按量刑固屬法院自由裁量之職權，然仍應受比例、罪刑
      相當原則等法則之拘束，並非可恣意為之，致礙及公平正
      義之維護，必須兼顧一般預防之普遍適應性與具體個案特
      別預防之妥當性，始稱相當，刑法第59條規定之酌量減輕
      其刑，必須犯罪另有特殊之原因與環境，經審酌被告全部
      犯罪情狀，在客觀上足以引起社會上一般人之同情，認為
      即使予以宣告法定最低度刑，猶嫌過重，而明顯具有可予
      憫恕之情狀者，始有其適用。考量第三級毒品氾濫情形日
      益嚴重，對社會秩序及國民健康危害亦逐日加劇，且係立
      法者將毒品危害防制條例第4條第3項修正並提高販賣第三
      級毒品者刑責之意旨所在，被告為本件犯行時，對政府嚴
      格查緝販賣毒品之行為，自無不知之理，竟仍為本件販賣
      第三級毒品犯行牟利，危害社會治安及國民健康，且衡量
      被告本案所涉犯罪情節，販賣之規模雖非甚鉅，惟依其販
      賣之頻率、次數，並非僅係偶發將己身持有之微量毒品轉
      售與他人之情形，更況販賣第三級毒品罪之法定最低本刑
      為有期徒刑7年，刑度不若販賣第一級毒品罪之法定本刑
      為死刑或無期徒刑之嚴峻，復可依修正前毒品危害防制條
      例第17條第2項規定減輕其刑，無從認為被告犯罪當時具
      有特殊之原因與環境，致在客觀上足以引起一般同情，而
      有即使宣告上開法定最低度刑仍情輕法重，致生違反罪刑
      相當性及比例原則而顯然可憫之情狀可言，自不宜再依刑
      法第59條規定減輕其刑。
  ㈦爰審酌被告明知毒品戕害國人身心健康，無視毒品對國人身
    心健康及社會秩序可能造成之危害，竟販賣第三級毒品予許
    民宗、郭奕齊牟利，戕害他人身心健康，又持有第二級毒品
    ，極易滋生其他犯罪，其所為實有不該，兼衡其販賣毒品之
    對象、次數、數量、犯罪所得非鉅、持有毒品之數量、種類
    、期間，暨其素行、高中肄業之智識程度、入監前從事裝潢
    、日薪約新臺幣2500元、已婚，無子女、無須扶養之人之家
    庭經濟生活狀況等一切情狀，分別量處如附表一及主文所示
    之刑，並就附表一所處不得易科罰金部分定其應執行之刑如
    主文所示，以資警懲。
三、沒收：
  ㈠按毒品危害防制條例第18條第1項前段之規定，應予沒收銷燬
    之毒品，以經查獲之第一、二級毒品為限。又毒品依其成癮
    性、濫用性及對社會危害性，共分為四級，上開條例並就製
    造、運輸、販賣、意圖販賣而持有、以非法方法使人施用、
    引誘他人施用及轉讓不同品項之毒品等行為，分別定其處罰
    。鑑於第三、四級毒品均係管制藥品，特於同條例第11條之
    1明定無正當理由，不得擅自持有；第18條第1項後段復規定
    查獲之第三、四級毒品，無正當理由而擅自持有者，沒入銷
    燬之。從而，依同條例第18條第1項後段應沒入銷燬之毒品
    ，專指查獲施用或持有之第三、四級毒品而言；倘係查獲製
    造、運輸、販賣、意圖販賣而持有、以非法方法使人施用、
    引誘他人施用或轉讓第三、四級毒品，既屬同條例相關法條
    明文規定處罰之犯罪行為，即非該條項應依行政程序沒入銷
    燬之範圍。又同條例第19條第1項所定「供犯罪所用或因犯
    罪所得之物」，係指犯第4條至第9條、第12條、第13條或第
    14條第1項、第2項之罪所用或所得之物，不包括毒品本身在
    內，是尚不得援用此項規定為第三、四級毒品之沒收依據。
    再同條例對於查獲之製造、運輸、販賣、意圖販賣而持有、
    以非法方法使人施用、引誘他人施用及轉讓第三、四級毒品
    之沒收，並無特別規定，如其行為已構成犯罪，則該毒品即
    屬不受法律保護之違禁物，應回歸刑法之適用，依刑法第38
    條第1項之規定沒收之，始為適法（最高法院96年度台上字
    第89號判決意旨參照）。次按犯第4條至第9條、第12條、第
    13條或第14條第1項、第2項之罪者，其供犯罪所用之物，不
    問屬於犯罪行為人與否，均沒收之，毒品危害防制條例第19
    條第1項定有明文。
  ㈡扣案如附表二編號1、2、4-6所示之物，經送鑑驗均檢出第二
    級毒品成分（成分詳見附表二編號1、2、4-6所示），扣案
    如附表二編號3、7-10所示之物，經送鑑驗均檢出第三級毒
    品成分（成分詳見附表二編號3、7-10所示），有高雄市立
    凱旋醫院108年5月22日高市凱醫驗字第59000號濫用藥物成
    品檢驗鑑定書、內政部警政署刑事警察局109年3月9日刑鑑
    字第1088010525號鑑定書各1份在卷可憑（見警6卷第351-35
    9頁、本院卷第178-179頁），爰分別依毒品危害防制條例第
    18條第1項、刑法第38條第1項之規定，諭知沒收銷燬及沒收
    。至本案因鑑驗所耗損之第二、三級毒品，既已滅失，自不
    為沒收銷燬及沒收之諭知。另用以包裝上開第二、三級毒品
    之包裝袋，其上必含有微量毒品無法析離，且無析離之必要
    ，應與毒品視為一體，同依前揭規定宣告沒收銷燬及沒收。
  ㈢扣案如附表三編號4所示之蘋果廠牌行動電話1支（序號：000
    000000000000號），乃共犯方立人所有、供其與被告共同為
    附表一所示販賣第三級毒品所用之物，業據被告及共犯方立
    人供承在卷，爰依毒品危害防制條例第19條第1項規定，宣
    告沒收之。至附表三其餘扣案之物，因乏證據足認與本案有
    何關聯，故不宣告沒收，附此敘明。
四、退併辦（臺灣臺南地方檢察署109年度偵字第8501號）：
  ㈠併案意旨略以：被告明知甲基安非他命為毒品危害防制條例
    所定之第二級毒品，依法不得持有，竟於108年3月10日23時
    許，以2000元代價，向方立人購買甲基安非他命1包（毛重0
    .3公克）而持有之。嗣於108年3月26日，經警徵得其同意，
    前往臺南市○○區○○街00號4樓之1執行搜索，當場扣得甲基安
    非他命1包。因認被告涉犯毒品危害防制條例第11條第2項持
    有第二級毒品罪嫌，且與本案已起訴之犯罪事實相同，為同
    一案件，應予併案審理等語。
  ㈡查，被告於本案查獲當日108年3月19日20時10分許為警採集
    其尿液送驗後，確呈安非他命、甲基安非他命陽性反應，有
    臺南市政府警察局偵辦毒品危害條例案送驗尿液及年籍對照
    表、臺灣檢驗科技股份有限公司108年3月20日濫用藥物檢驗
    報告各1份在卷可憑（見本案警6卷第293-295頁）。而併辦
    意旨所指扣案之甲基安非他命1包，為被告於108年3月15日
    凌晨0時許，在首相飯店施用所剩，迭據被告於108年3月26
    日為警搜索查獲當日於警詢時及本院準備程序及審理中供述
    在卷（見併辦警卷第5頁、本案院卷一第548頁、卷二第225
    頁）。而被告上開施用第二級毒品犯行，業經本院裁定送觀
    察勒戒後，因無繼續施用傾向，於108年10月2日釋放，再經
    臺灣臺南地方檢察署檢察官以108年度毒偵緝字第95號、108
    年度毒偵字第2483號為不起訴處分確定，亦有臺灣高等法院
    被告前案紀錄表可憑，並經本院依職權調閱上開偵查卷宗核
    閱無訛。據此，被告陳稱上開警方查扣之甲基安非他命1包
    ，為其施用所剩等語，衡情並非不可採信。而其施用前持有
    第二級毒品甲基安非他命之低度行為，應為其施用毒品之高
    度行為所吸收，不另論罪。再者，檢察官併辦意旨書關於被
    告此部分持有第二級毒品甲基安非他命之犯行，與本案起訴
    之被告持有第二級毒品甲基安非他命犯行，持有之時間及查
    獲之時、地均不相同，亦難認係犯罪事實相同之同一案件，
    自無從併為審理，應退回由檢察官另行處理，附此敘明。
據上論斷，應依刑事訴訟法第299 條第1 項前段，判決如主文。
本案經檢察官錢鴻明提起公訴，檢察官陳冠霖到庭執行職務。
中　　華　　民　　國　　110 　年　　8 　　月　   5　　日
                 刑事第一庭  審判長法　官  林臻嫺
                                   法  官  陳  薇
                                   法  官  高俊珊
以上正本證明與原本無異。
如不服本判決應於收受送達後20日內向本院提出上訴書狀，並應
敘述具體理由。其未敘述上訴理由者，應於上訴期間屆滿後20日
內向本院補提理由書( 均須按他造當事人之人數附繕本) 「切勿
逕送上級法院」。
                                   書記官  洪儀珊　
中　　華　　民　　國　　110 　年　　8 　　月　　6 　　日
附錄本案論罪科刑法條：　　　　　　　　　                
毒品危害防制條例第4條（修正前）
製造、運輸、販賣第一級毒品者，處死刑或無期徒刑；處無期徒
刑者，得併科新臺幣 2 千萬元以下罰金。
製造、運輸、販賣第二級毒品者，處無期徒刑或 7 年以上有期
徒刑，得併科新臺幣 1 千萬元以下罰金。
製造、運輸、販賣第三級毒品者，處 7 年以上有期徒刑，得併
科新臺幣 7 百萬元以下罰金。
製造、運輸、販賣第四級毒品者，處 5 年以上 12 年以下有期
徒刑，得併科新臺幣 3 百萬元以下罰金。
製造、運輸、販賣專供製造或施用毒品之器具者，處 1 年以上
7 年以下有期徒刑，得併科新臺幣 1 百萬元以下罰金。
前五項之未遂犯罰之。

毒品危害防制條例第11條
持有第一級毒品者，處3年以下有期徒刑、拘役或新臺幣30萬元
以下罰金。
持有第二級毒品者，處2年以下有期徒刑、拘役或新臺幣20萬元
以下罰金。
持有第一級毒品純質淨重十公克以上者，處1年以上7年以下有期
徒刑，得併科新臺幣1百萬元以下罰金。
持有第二級毒品純質淨重二十公克以上者，處6月以上5年以下有
期徒刑，得併科新臺幣70萬元以下罰金。
持有第三級毒品純質淨重五公克以上者，處2年以下有期徒刑，
得併科新臺幣20萬元以下罰金。
持有第四級毒品純質淨重五公克以上者，處1年以下有期徒刑，
得併科新臺幣10萬元以下罰金。
持有專供製造或施用第一級、第二級毒品之器具者，處1年以下
有期徒刑、拘役或新臺幣10萬元以下罰金。

附表一（唐鉦傑共同販賣毒品一覽表）：
編號 交易對象 販賣時間 販賣地點 交易種類、數量及金額（新臺幣） 交易方式 罪名、宣告刑及沒收 1 許民宗 108年3月16日12時46分許 臺南市永康區中山南路砲校對面之統一超商 第三級毒品愷他命2 小包 3,000元 許民宗(暱稱為「蠟筆小新」)以通訊軟體「微信」聯繫方 立人及唐鉦傑使用之暱稱「熊大庄」後，由唐鉦傑於左列時間、地點，以左列金額出售第三級毒品愷他命2小包予許民宗，由唐鉦傑自價金中取得900元報酬，其餘價金2,100元交付方立人。 唐鉦傑共同販賣第三級毒品，累犯，處有期徒刑參年捌月。未扣案犯罪所得新臺幣玖佰元沒收，於全部或一部不能沒收或不宜執行沒收時，追徵其價額。扣案之蘋果廠牌行動電話壹支（序號：000000000000000號）沒收。 2 許民宗 108年3月19日7時4分許 臺南市北區北安路與公園路統一超商旁夾娃娃機店外 第三級毒品愷他命2 小包 3,000元 許民宗(暱稱為「蠟筆小新」)以通訊軟體「微信」聯繫方立人及唐鉦傑使用之暱稱「熊大庄」後，由方立人於左列時間、地點，以左列金額，出售第三級毒品愷他命2小包予許民宗，由方立人取得全部價金。 唐鉦傑共同販賣第三級毒品，累犯，處有期徒刑參年捌月。扣案之蘋果廠牌行動電話壹支（序號：000000000000000號）沒收。  3 許民宗 108年3月19日15時30分許 臺南市仁德區夏卡爾汽車旅館外 第三級毒品愷他命若干 1,000元 許民宗(暱稱為「蠟筆小新」)以通訊軟體「微信」聯繫方立人及唐鉦傑使用之暱稱「熊大庄」後，由唐鉦傑於左列時間、地點，以左列金額，出售第三級毒品愷他命若干予許民宗，由唐鉦傑自價金中取得300元報酬，其餘價金700元交付方立人。 唐鉦傑共同販賣第三級毒品，累犯，處有期徒刑參年捌月。未扣案犯罪所得新臺幣參佰元沒收，於全部或一部不能沒收或不宜執行沒收時，追徵其價額。扣案之蘋果廠牌行動電話壹支（序號：000000000000000號）沒收。扣案如附表二編號3、7至10所示之物，均沒收之。 4 郭奕齊 108年3月15日0時30分許 臺南市○區○○路000巷00號樓下之AZK-1320號自小客車上 「彩色惡魔」咖啡包1包(內含第三級毒品甲基甲基卡西酮、芬納西泮) 500元 郭奕齊(暱稱為「阿齊」)以通訊軟體「微信」聯繫方立人及唐鉦傑使用之暱稱「熊大庄」後，由另名身份不詳之男子出面於左列時間、地點，以左列金額，出售「彩色惡魔」咖啡包1包予郭奕齊，唐鉦傑因而取得150元之報酬，其餘價金350元交付方立人。 唐鉦傑共同販賣第三級毒品，累犯，處有期徒刑參年捌月。未扣案犯罪所得新臺幣壹佰伍拾元沒收，於全部或一部不能沒收或不宜執行沒收時，追徵其價額。扣案之蘋果廠牌行動電話壹支（序號：000000000000000號）沒收。  5 郭奕齊 108年3月15日15時30分許 臺南市○區○○路000巷00號樓下之AZK-1320號自小客車上 「彩色惡魔」咖啡包1包(內含第三級毒品甲基甲基卡西酮、芬納西泮) 500元 郭奕齊(暱稱為「阿齊」)以通訊軟體「微信」聯繫方立人及唐鉦傑使用之暱稱「熊大庄」後，由另名身份不詳之男子出面於左列時間、地點，以左列金額，出售「彩色惡魔」咖啡包1包予郭奕齊，唐鉦傑因而取得150元之報酬，其餘價金350元交付方立人。 唐鉦傑共同販賣第三級毒品，累犯，處有期徒刑參年捌月。未扣案犯罪所得新臺幣壹佰伍拾元沒收，於全部或一部不能沒收或不宜執行沒收時，追徵其價額。扣案之蘋果廠牌行動電話壹支（序號：000000000000000號）沒收。  


附表二(唐鉦傑持有之第二、三級毒品)：
編號 扣案物 數量 檢出毒品種類 毒品內容 鑑定書及出處 扣押物品目錄表 1 安非他命 3包 第二級毒品甲基安非他命 ①結晶、白色，檢驗前淨重3.530公克、檢驗後淨重3.505公克。檢驗前總純質淨重約2.3公克。 高雄市立凱旋醫院108 年5 月22日高市凱醫驗字第59000 號濫用藥物成品檢驗鑑定書(警6 卷第351 頁) 唐鉦傑AZK-1320號自小客車之扣押物品目錄表編號1-1至1-3     ②結晶、白色，檢驗前淨重0.762公克、檢驗後淨重0.737公克。檢驗前總純質淨重約0.511公克。       ③結晶、白色，檢驗前淨重1.668公克、檢驗後淨重1.634公克。檢驗前總純質淨重約1.235公克。   2 大麻 2包 第二級毒品四氫大麻酚 ①植物，檢驗前淨重0.763公克、檢驗後淨重0.705公克。 同上鑑定書(警6卷第351頁) 唐鉦傑AZK-1320號自小客車之扣押物品目錄表編號2-1至2-2     ②植物，檢驗前淨重0.767公克、檢驗後淨重0.705公克。   3 愷他命 15包 第三級毒品愷他命 ①結晶、白色，檢驗前淨重0.721公克、檢驗後淨重0.698公克。檢驗前總純質淨重約0.644公克。 同上鑑定書(警6 卷第352 至354頁 ) 唐鉦傑AZK-1320號自小客車之扣押物品目錄表編號3-1至3-15     ②結晶、白色，檢驗前淨重0.761公克、檢驗後淨重0.738公克。檢驗前總純質淨重約0.64公克。       ③結晶、白色，檢驗前淨重0.801公克、檢驗後淨重0.772公克。檢驗前總純質淨重約0.667公克。       ④結晶、白色，檢驗前淨重0.741公克、檢驗後淨重0.719公克。檢驗前總純質淨重約0.629公克。       ⑤結晶、白色，檢驗前淨重0.768公克、檢驗後淨重0.739公克。檢驗前總純質淨重約0.64公克。       ⑥結晶、白色，檢驗前淨重0.748公克、檢驗後淨重0.728公克。檢驗前總純質淨重約0.635公克。       ⑦結晶、白色，檢驗前淨重0.77公克、檢驗後淨重0.741公克。檢驗前總純質淨重約0.642公克。       ⑧結晶、白色，檢驗前淨重0.766公克、檢驗後淨重0.741公克。檢驗前總純質淨重約0.688公克。       ⑨結晶、白色，檢驗前淨重0.807公克、檢驗後淨重0.787公克。檢驗前總純質淨重約0.755公克。       ⑩結晶、白色，檢驗前淨重0.764公克、檢驗後淨重0.74公克。檢驗前總純質淨重約0.658公克。       ⑪結晶、白色，檢驗前淨重0.747公克、檢驗後淨重0.72公克。檢驗前總純質淨重約0.644公克。       ⑫結晶、白色，檢驗前淨重0.782公克、檢驗後淨重0.762公克。檢驗前總純質淨重約0.713公克。       ⑬結晶、白色，檢驗前淨重0.77公克、檢驗後淨重0.745公克。檢驗前總純質淨重約0.715公克。       ⑭結晶、白色，檢驗前淨重0.739公克、檢驗後淨重0.71公克。檢驗前總純質淨重約0.696公克。       ⑮結晶、白色，檢驗前淨重0.773公克、檢驗後淨重0.747公克。檢驗前總純質淨重約0.701公克。   4 毒梅片 10顆 第二級毒品甲基安非他命 1.梅片、橘色。 2.檢驗前淨重10.260公克、檢驗後淨重9.881公克。 3.第二級毒品甲基安非他命檢驗前總純質淨重約0.017公克。 4.第三級毒品硝甲西泮檢驗前總純質淨重約0.064公克。 同上鑑定書(警6 卷第355頁) 【10顆取1顆】 唐鉦傑AZK-1320號自小客車之扣押物品目錄表編號4    第三級毒品硝甲西泮    5 粉紅色藥丸 10顆 第二級毒品4-甲氧基安非他命、微量第二級毒品甲氧基甲基安非他命 1.經檢視均為粉紅色圓形藥錠。 2.總淨重2.92公克、鑑定後總餘2.6公克。 3.測得第二級毒品4-甲氧基安非他命驗前總純質淨重約0.7公克。 4.測得第三級毒品甲苯基甲胺戊酮驗前總純質淨重約0.05公克、1-氯苯基-2-(1-吡咯烷基)-1- 戊酮驗前總純質淨重約0.02公克、苯基乙基胺己酮驗前總純質淨重約0.05公克。 內政部警政署刑事警察局109 年3 月9 日刑鑑字第1088010525號鑑定書(本院卷一第178頁) 【刑事局鑑定書編號A，隨機抽取1顆磨混鑑定】 唐鉦傑AZK-1320號自小客車之扣押物品目錄表編號5    第三級毒品甲苯基甲胺戊酮、1-氯苯基-2-(1-吡咯烷基)-1-戊酮、苯基乙基胺己酮、微量第三級毒品甲苯基乙基胺戊酮    6 灰色藥丸 9顆 第二級毒品4-甲氧基安非他命、微量第二級毒品甲氧基甲基安非他命 1.經檢視均為灰色圓形藥錠。 2.總淨重2.57公克、鑑定後總餘2.27公克。 3.測得第二級毒品4-甲氧基安非他命驗前總純質淨重約0.64公克。 4.測得第三級毒品甲苯基甲胺戊酮驗前總純質淨重約0.30公克。 同上鑑定書(本院卷一第178頁) 【刑事局鑑定書編號B，隨機抽取1顆磨混鑑定】 唐鉦傑AZK-1320號自小客車之扣押物品目錄表編號6    第三級毒品甲苯基甲胺戊酮、微量第三級毒品苯基乙基胺己酮    7 黑色藥丸 10顆 第三級毒品3,4-亞甲基雙氧苯基乙基胺戊酮、微量第三級毒品2-(4-溴-2,5-二甲氧基苯基)-N-(2-甲氧基苯甲基)乙胺 1.經檢視均為紫色圓形藥錠。 2.總淨重2.39公克、鑑定後總餘2.14公克。 3.測得第三級毒品3,4-亞甲基雙氧苯基乙基胺戊酮驗前總純質淨重約1.14公克。 同上鑑定書(本院卷一第178 至179頁 ) 【刑事局鑑定書編號C，隨機抽取1顆磨混鑑定】 唐鉦傑AZK-1320號自小客車之扣押物品目錄表編號7 8 黃色膠囊 20顆 第三級毒品甲苯基乙基胺戊酮、氯乙基卡西酮 1.經檢視均為黃色膠囊。 2.總淨重5.91公克、鑑定後總餘5.63公克。 3.測得第三級毒品甲苯基乙基胺戊酮驗前總純質淨重約0.82公克、氯乙基卡西酮驗前總純質淨重約3.90公克。 同上鑑定書(本院卷一第179頁) 【刑事局鑑定書編號D，隨機抽取1顆鑑定】 唐鉦傑AZK-1320號自小客車之扣押物品目錄表編號9 9 彩色毒品包 4包 第三級毒品Mephedrone ①咖啡包、彩色條紋1包，檢驗前淨重10.544公克、檢驗後淨重9.622公克。檢驗前總純質淨重約0.443公克。 高雄市立凱旋醫院108 年5 月22日高市凱醫驗字第59000 號濫用藥物成品檢驗鑑定書(警6 卷第357至358頁) 【凱旋醫院抽驗其中4包鑑定，其餘8包經本院送內政部刑事警察局鑑定】 唐鉦傑AZK-1320號自小客車之扣押物品目錄表編號10     ②咖啡包、彩色條紋1包，檢驗前淨重10.491公克、檢驗後淨重9.499公克。檢驗前總純質淨重約0.356公克。       ③咖啡包、彩色條紋1包，檢驗前淨重10.658公克、檢驗後淨重9.568公克。檢驗前總純質淨重約0.252公克。       ④咖啡包、彩色條紋1包，檢驗前淨重10.712公克、檢驗後淨重9.213公克。檢驗前總純質淨重約0.077公克。     8包 第三級毒品4-甲基甲基卡西酮、微量第三級毒品芬納西泮 1.經檢視均為彩色包裝。 2.驗前總淨重約84.57公克。 3.依據抽測純度值，推估編號E1至E8均含第三級毒品4-甲基甲基卡西酮之驗前總純質淨重約1.69公克。 內政部警政署刑事警察局109 年3 月9 日刑鑑字第1088010525號鑑定書(本院卷一第179頁) 【除凱旋醫院已鑑定之4包外，其他8包另送刑事警察局鑑定，鑑定書編號E1至E8，隨機抽取編號E4鑑定】  10 黑色毒品包 3包 第三級毒品Mephedrone ①咖啡包、黑色1 包，檢驗前淨重7.415公克、檢驗後淨重6.280公克。檢驗前總純質淨重約0.053公克。 高雄市立凱旋醫院108 年5 月22日高市凱醫驗字第59000 號濫用藥物成品檢驗鑑定書(警6 卷第358 至359頁) 【凱旋醫院抽驗其中3 包鑑定，其餘5包經本院送刑事警察局局鑑定】 唐鉦傑AZK-1320號自小客車之扣押物品目錄表編號11     ②咖啡包、黑色1 包，檢驗前淨重7.586公克、檢驗後淨重6.66公克。檢驗前總純質淨重約0.344公克。       ③咖啡包、黑色1 包，檢驗前淨重5.042公克、檢驗後淨重4.248公克。檢驗前總純質淨重約0.23公克。     5包 第三級毒品4-甲基甲基卡西酮、微量第三級毒品硝甲西泮 1.經檢視均為黑色包裝。 2.驗前總淨重約27.8公克。 3.依據抽測純度值，推估編號F1至F5均含第三級毒品4-甲基甲基卡西酮之驗前總純質淨重約0.27公克。 內政部警政署刑事警察局109 年3 月9 日刑鑑字第1088010525號鑑定書(本院卷一第179頁) 【除凱旋醫院已鑑定之3包外，其餘5包另送刑事警察局鑑定，鑑定書編號F1至F5，隨機抽取編號F2鑑定】  
附表三(唐鉦傑其他扣案物)：
編號 物品名稱 數量 備註 對照扣押物品目錄表編號 1 現金（新臺幣） 18600元 唐鉦傑 唐鉦傑AZK-1320號自小客車扣押物品編號12(109 年度南院保管字第98號編號001) 2 記事本 1本 同上 唐鉦傑AZK-1320號自小客車扣押物品編號13(109 年度南院保管字第98號編號002) 3 SAMSUNG 手機(序號：000000000000000000) 1臺 同上 唐鉦傑AZK-1320號自小客車扣押物品編號14(109 年度南院保管字第98號編號003) 4 蘋果手機(序號：000000000000000 ) 1臺 同上 唐鉦傑AZK-1320號自小客車扣押物品編號15(109 年度南院保管字第98號編號004) 5 霹靂腰包 1個 同上 唐鉦傑AZK-1320號自小客車扣押物品編號16(109 年度南院保管字第98號編號005) 6 電子磅秤 1個 同上 唐鉦傑宮後街居所扣押物品編號2 7 塑膠杓子 1支 同上 唐鉦傑宮後街居所扣押物品編號3 8 吸食器 1個 同上 唐鉦傑宮後街居所扣押物品編號4